【裁判字號】    90,易,2060
【裁判日期】    901109
【裁判案由】    毒品危害防制條例
【裁判全文】
臺灣桃園地方法院刑事判決                          九十年度易字第二六號
    公  訴  人  臺灣桃園地方法院檢察署檢察官
    被      告  甲○○
右列被告因違反毒品危害防制條例案件，經檢察官聲請簡易判決處刑（九十年度毒偵
緝字第三三五號），經本院桃園簡易庭受理後（九十年桃簡字第一０二二號）認為不
宜以簡易判決處刑，改依通常程序審理，本院判決如左：
    主  文
甲○○連續施用第貳級毒品，累犯，處有期徒刑柒月，扣案之第貳級毒品安非他命壹
包（毛重壹點貳公克），沒收銷燬之。扣案吸食器壹組及吸管貳支均沒收。
    事  實
一、甲○○曾於民國八十六年間因違反麻醉藥品管理條例案件，經本院判處有期徒刑
    十月，於八十八年九月二十七日確定，並於八十九年九月五日因假釋付保護管束
    期滿未經撤銷視為執行完畢，猶不知悔改，曾於八十七年十月間，因施用第二級
    毒品安非他命案件，經臺灣彰化地方法院（下簡稱彰化地院）裁定送觀察、勒戒
    後，認有繼續施用毒品之傾向，而由彰化地院於八十七年十一月十六日以八十七
    年度毒聲字第一九七九號裁定令入戒治處所施以強制戒治，於強制戒治後交付保
    護管束期滿，由臺灣彰化地方法院檢察署（下簡稱彰化地檢）檢察官於八十八年
    十一月二十二日以八十八年度戒毒偵字第一六０號不起訴處分確定在案；詎被告
    復於五年內，基於施用第二級毒品安非他命之概括犯意，自八十九年十月初某日
    起（起訴書誤載為自前開不起訴處分確定）至九十年一月九日下午六點止，約每
    半個月在其當時位於桃園縣八德市○○○街三十號二樓住處（起訴書載為苗栗縣
    國道一號高速公路西湖交流道下加油站公廁等處），將安非他命置於玻璃球內燒
    烤施用多次，為警於九十年一月九日晚上十一時許，在桃園縣八德市○○○街三
    十號二樓查獲，並扣得第二級毒品安非他命一包（毛重一點二公克）及其所有供
    施用毒品之玻璃球吸食器一組、吸管二支等物，而查知上情。經本院於九十年四
    月十七日以九十年度毒聲字第一七六六號裁定令入戒治處所施以強制戒治一年，
    現執行強制戒治中。
二、案經桃園縣警察局八德、大園分局報告臺灣桃園地方法院檢察署檢察官偵查後聲
  請簡易判決處刑，本院簡易庭認不宜以簡易判決處刑，改依通常程序審理。
    理  由
一、本件被告甲○○被訴違反毒品危害防制條例案件，原經檢察官聲請簡易判決處刑
    ，本院桃園簡易庭認有刑事訴訟法第四百五十一條之一第四項但書之情形，改依
    通常程序審理，合先敘明。
二、訊據被告甲○○對其於彰化地檢以八十八年度戒毒偵字第一六０號不起訴處分確
    定後，又於右揭時地連續施用第二級毒品安非他命之事實於警訊及本院、調查審
    理時均坦認不諱，且其於右揭時地為警查獲後，經採尿液送驗，檢驗結果呈甲基
    安非他命陽性反應，此有桃園縣衛生局九十年三月十二日不法藥物尿液檢定書乙
    紙附卷可稽（桃園地檢九十年度毒偵字第二八五號卷第三十一頁參照）；此外，
    並有被告所持有之第二級毒品安非他命一包（毛重一點二公克）、施用毒品之玻
    璃球吸食器一組及吸管二支扣案足資佐證，事證明確。而被告前因施用毒品，經
    彰化地方法院檢察署以八十八年度戒毒偵字第一六０號不起訴處分確定在案，被
    告復於五年內再犯毒品危害防制條例第十條之罪，經本院以九十年度毒聲字第一
    七六六號裁定令入戒治處所施以強制戒治，有臺灣高等法院被告全國前案紀錄表
    、前案不起訴處分書及本院裁定各乙份在卷可按（分別附於本院卷及九十年度毒
    偵字第二八五號卷第二十九頁、第三十五頁參照），本件事證明確，被告犯行洵
    堪認定，應予依法論科。
三、核被告所為，係犯毒品危害防制條例第十條第二項之施用第二級毒品罪。而被告
    為吸食而非法持有第二級毒品安非他命，進而施用，其持有之低度行為應被施用
    之高度行為所吸收，不另論其非法持有毒品之罪。被告先後多次施用第二級毒品
    安非他命之行為時間緊接，且犯罪構成要件相同，顯係基於概括犯意反覆為之，
    為連續犯，應依刑法第五十六條之規定以一罪論，並加重其刑。另被告曾因如事
    實欄所示之論罪科刑情形並經執行完畢，此有臺灣高等法院被告全國前案紀錄表
    存卷可按，其於五年內再犯本件有期徒刑以上之罪，為累犯，應依刑法第四十七
    條規定，加重其刑，遞加重之。爰審酌被告前經不起訴處分確定後，仍不知悔改
    、警惕，猶繼續施用毒品，惟其施用毒品係自戕行為，尚無危害他人，且犯後已
    坦承犯行等一切情狀，核情量處如主文所示之刑。
四、扣案之第二級毒品安非他命毛重一點二公克，為查獲之毒品，不問屬於被告與否
    ，應依毒品危害防制條例第十八條第一項前段規定，沒收銷燬之。另扣案之玻璃
    球吸食器一組及吸管二支，均非「專供」被告施用毒品所用之器具，自無法依同
    條例第十八條第一項前段規定宣告沒收銷燬之，惟上開物品既係被告所有，復為
    供施用第二級毒品犯罪所用之物，業據被告供明在卷，爰依刑法第三十八條第一
    項第二款宣告沒收。
據上論斷，應依刑事訴訟法第四百五十二條、第二百九十九條第一項前段，毒品危害
防制條例第十條第第二項、第二十條第三項、第十八條第一項前段，刑法第十一條、
第五十六條、第四十七條，第三十八條第一項第二款，判決如主文。
本案經檢察官郭靜文到庭執行職務
中      華      民      國    九十      年     十一     月      九      日
                                     臺灣桃園地方法院刑事第六庭
                                         審判長法  官  孫 惠 琳
                                               法  官  黃 永 定
                                               法  官  簡 婉 倫
右正本證明與原本無異。
如不服本判決，應於判決送達後十日內向本院提出上訴狀( 應附繕本 )，上訴於
臺灣高等法院。
             書記官  王 泰 元
中      華      民      國    九十      年     十一     月     十三     日
附錄本案論罪科刑法條：
毒品危害防制條例第十條
施用第一級毒品者，處六月以上五年以下有期徒刑。
施用第二級毒品者，處三年以下有期徒刑。


司法院資訊處製作；財團法人民間司法改革基金會備份。
